【裁判字號】    95,抗,554
【裁判日期】    950714
【裁判案由】    聲明異議
【裁判全文】
臺灣高等法院刑事裁定                   95年度抗字第554號
抗  告  人
即  受刑人    甲○○
上列異議人因煙毒案執行案件，不服台灣台北地方法院，中華民
國95年5月29日第一審裁定（95年度聲字第954號），提起抗告，
本院裁定如下：
    主  文
抗告駁回。
    理  由
壹、聲明異議意旨如附件聲請狀所載。
貳、原裁定以：
一、按受刑人或其法定代理人或配偶以檢察官執行之指揮為不當
    者，得向諭知該裁判之法院聲明異議，刑事訴訟法第484 條
    定有明文，是受刑人針對某確定裁判之檢察官執行指揮為不
    當時，自應由在主文內實際宣示其主刑、從刑之裁判之法院
    受理，而非由指揮執行檢察官所屬法院受理。
二、經查：聲明異議人即受刑人甲○○前向臺灣臺北地方法院檢
    察署就其所犯殺人及竊盜案（分別經本院86 年度重訴字第4
    號判決判處無期徒刑及有期徒刑6月，並迭經臺灣高等法院8
    6 年度上重訴字第28號、最高法院86年度台上字第6048號駁
    回上訴確定）、煙毒案（經臺灣板橋地方法院83年度訴字第
    531號判決判處有期徒刑3年6 月確定）、麻藥案（經臺灣臺
    北地方法院士林分院（即現今之臺灣士林地方法院）81年度
    易字第3030號判決判處有期徒刑5 月確定）聲請更定應執行
    刑，經臺灣臺北地方法院檢察署函覆稱：前揭殺人、竊盜、
    麻藥罪合於數罪併罰，故僅執行無期徒刑，不執行他刑，但
    前揭煙毒罪部分不合於數罪併罰之規定而仍應執行等語，有
    卷附該署95年4 月28日北檢大隱95執聲他626字第27820號函
    可稽，聲明異議人旋就上開煙毒案有期徒刑3年6月之宣告是
    否仍應執行，抑應依刑法第51條第4 款不予執行，而提出本
    件聲明異議。
三、然查：諭知上開煙毒案裁判之法院為臺灣板橋地方法院，並
    非本院，依前開說明，本院自無從審酌前開檢察官執行之指
    揮是否允當，是本件聲明異議應予駁回，另由聲明異議人依
    法提出，以資適法。
參、經核原裁定上開認事用法，洵無違誤。抗告意旨略以：依刑
    事訴訟法第477條第1項規定「……依刑法第53條應依刑法第
    51條第5款至第7款之規定，定其應執行之刑者，由該案犯罪
    事實最後判決之法院之檢察官，聲請該法院裁定之」，本件
    抗告人前因殺人、竊盜、煙毒及麻藥等案件分別遭判處罪刑
    確定，且殺人及竊盜案件後於煙毒及麻藥案件確定，是本件
    執行應由抗告人所犯殺人及竊盜案件之最後事實審法院即台
    灣台北地方法院裁定，始為適法云云。惟查，刑事訴訟法第
    477條第1項係指於「定應執行刑時」，方由犯罪事實最後判
    決之法院之檢察官，聲請該法院裁定之，而本件係屬檢察官
    執行指揮當否之問題，依刑事訴訟法第484 條規定：「受刑
    人或其法定代理人或配偶以檢察官執行之指揮為不當者，得
    向諭知該裁判之法院聲明異議」，與同法第477條第1項規定
    之「定其應執行之刑」，乃兩回事，不能張冠李戴；是受刑
    人針對某確定裁判之檢察官執行指揮為不當時，自應由在主
    文內實際宣示其主刑、從刑之裁判之法院受理，而非由指揮
    執行檢察官所屬法院受理。本件抗告人就前開煙毒案有期徒
    刑之宣告是否仍應執行，或應依刑法第51條第4 款不予執行
    ，乃屬檢察官執行指揮當否之問題，揆諸前揭說明，自應向
    諭知該煙毒案判決之台灣板橋地方法院聲明異議，始為適法
    ，從而，原審駁回其聲明異議，核無不當。末以，縱然本件
    聲請錯誤，抗告人仍可另向台灣板橋地方法院重新提起聲明
    異議，並非無救濟途徑，乃抗告人不此之為，猶一再砌詞指
    摘原裁定不當，並無可取，其抗告為無理由，應予駁回。
據上論斷，應依刑事訴訟法第412條，裁定如主文。
中    華    民    國    95    年    7     月    14    日
                  刑事第十庭    審判長法  官  劉景星
                                      法  官  李春地
                                      法  官  陳志洋
以上正本證明與原本無異。
如不服本裁定，應於收受送達後五日內向本院提出抗告狀。
                                      書記官  王韻雅
中    華    民    國    95    年    7     月    18    日


司法院資訊處製作；財團法人民間司法改革基金會備份。
